# 请教陈版，小额贷款公司收入确认问题

提问人：renpc0428 时间：2014-03-07 13:54:27
期初小额贷款公司有部分贷款和利息没有按时收回，根据抵押物价值的预计未来现金流量和实际利率计提了贷款损失准备，那么在本期该部分贷款是否还根据摊余价值和实际利率在每个结息日确认利息收入并冲减减值准备，并在期末重新计算预计未来现金流量的现值和期末摊余价值，以确认新的减值准备金额？目前小额贷款公司按月计息。

回答人：chenyiwei
按照金融工具确认和计量准则对以摊余成本计量的金融资产发生减值时的后续会计处理规定，应当是这样处理。